【裁判字號】    97,易,303
【裁判日期】    971113
【裁判案由】    恐嚇等
【裁判全文】
臺灣新竹地方法院刑事判決               97年度易字第303號
公  訴  人  臺灣新竹地方法院檢察署檢察官
被      告  乙○○
上列被告因恐嚇等案件，經檢察官提起公訴（97年度偵字第1492
號、第1494號），本院判決如下：
    主  文
乙○○犯如附表一編號1 、2 、4 、5 、7 、10及附表二所示之
罪，主文各如附表一之(一)編號1 、2 、4 、5 、7 、10及附表二
之(一)主文欄所示；有期徒刑部分應執行有期徒刑陸月，如易科罰
金，以新台幣壹仟元折算壹日，拘役部分應執行拘役壹佰貳拾日
，如易科罰金，以新台幣壹仟元折算壹日。
乙○○被訴犯如附表一編號3 、6 、8 、9 、11至15之恐嚇危害
安全罪部分，均無罪。
    事  實
一、乙○○前因違反廢棄物清理法案件，經臺灣高等法院以民國
    92年度上訴字第246 號判決判處有期徒刑1 年6 月確定，於
    94年3 月21日縮刑期滿執行完畢，詎仍不知改過，因不滿前
    女友甲○○向其提議分手，竟於下列時、地為下列犯行：
  (一)於附表一編號1 、2 、4 、5 、7 、10中，分別基於恐嚇他
    人名譽、生命或身體安全之各別犯意，於其位於新竹市之住
    處或工作場所，以其所使用之0000000000號行動電話，傳送
    如附表一編號1 、2 、4 、5 、7 、10所示足以加害他人名
    譽、生命或身體之文字簡訊，至甲○○使用之0000000000號
    行動電話內，而恐嚇甲○○，致甲○○心生恐懼，害怕乙○
    ○危害其安全。
  (二)另於附表二編號1 、8 中，分別基於公然侮辱之各別犯意，
    於附表二編號1 、8 所示之時間，在甲○○位在新竹市○○
    路45號2 樓住處樓下之信箱上、甲○○所有停放於上址附近
    之車牌號碼HD-6107 號自用小客車擋風玻璃上，或其所有停
    放於上址之車牌號碼TZU-972 號機車座墊上等不特定人可任
    意進出、共聞共見之公共場所，張貼如附表一編號1 、8 所
    示足以貶損甲○○社會地位及人格尊嚴，而令甲○○難堪內
    容之書面告示，而以此方式公然辱罵甲○○。
  (三)另於附表二編號2 至7 、編號9 至10中，竟意圖散布於眾，
    分別基於妨害他人名譽之各別犯意，而於附表二編號2 至7
    、編號9 至10所示之時間，亦在甲○○上開住處樓下之信箱
    上、停放上址附近之車牌號碼HD-6107 號自用小客車擋風玻
    璃上，或停放上址之車牌號碼TZU-972 號機車座墊上，張貼
    如附表二編號2 至7 、編號9 至10所示足以毀損甲○○名譽
    之不實內容書面告示，而以此散布文字方式指摘傳述足以毀
    損甲○○個人名譽之事。
二、案經被害人甲○○訴請臺灣新竹地方法院檢察署檢察官偵查
    起訴。
    理  由
壹、有罪部分：
一、按「被告以外之人於審判外之陳述，雖不符前四條之規定，
    而經當事人於審判程序同意作為證據，法院審酌該言詞陳述
    或書面陳述作成時之情況，認為適當者，亦得為證據。」、
    「當事人、代理人或辯護人於法院調查證據時，知有第159
    條第1 項不得為證據之情形，而未於言詞辯論終結前聲明異
    議者，視為有前項之同意。」，刑事訴訟法第159 條之5 定
    有明文。經查：本院以下所引用被告以外之人於審判外之言
    詞或書面陳述，雖屬傳聞證據，然被告對該證據之證據能力
    並未表示異議，本院審酌上開證據作成時之情況，亦認為無
    不當之處，依上開規定乃有證據能力，合先敘明。
二、被告於附表二之公然侮辱或加重誹謗等犯罪事實，業據被告
    於本院審理中坦承不諱（審理卷頁58背面、83），核與證人
    即告訴人甲○○於偵查中證述之情節大致相符，且有如附表
    二所示各該誹謗信件影本在卷可稽（偵查卷頁6 至27），被
    告此部分之自白乃與事實相符，所犯公然侮辱及加重誹謗犯
    行，事證明確，堪予認定，應依法論科。
三、另訊據被告固坦承於附表一編號1 、2 、4 、5 、7 、10所
    列時間，多次傳送如附表一編號1 、2 、4 、5 、7 、10所
    示之簡訊予甲○○，惟矢口否認有何恐嚇危害安全犯行，辯
    稱：編號1 內容伊沒有加害甲○○名譽的意思，編號2 只是
    單純陳述早晚有一天會遇到甲○○劈腿的那個男人，編號4
    「你們兩個真的該死」只是指控甲○○會受到這種報應，編
    號5 是一時生氣咒罵甲○○，並無企圖對甲○○如何，編號
    7 說要報復只是一時氣話，實際上並沒有對甲○○怎樣，編
    號10實際上也沒有要對甲○○怎樣云云，經查：
  (一)被告上開恐嚇甲○○之犯罪事實，業據證人甲○○於本院審
    理中到庭證稱：「附表一編號1 我的理解是我們男女朋友的
    事情，我會害怕是因為不知道被告他會寫甚麼事情出來，編
    號2 被告寫這樣，我會害怕被告如果遇到我和其他男同事在
    一起，會對我同事不利，編號4 我會怕被告來報復我、傷害
    我，編號5 我不知道被告要用甚麼方法對待我，我也會害怕
    他用不法手段，編號7 被告說要報復我，有可能要來傷害我
    ，編號10我會怕被告來找我報復。」等語明確，且有各該恐
    嚇簡訊翻拍照片附卷可參。
  (二)被告雖以上開情詞置辯，然觀諸附表一編號1 簡訊內容確實
    載明：「我會慢慢地把我們之間的事情，還有一些我知道的
    事情完全給寫出來…」等語，編號2 簡訊內容載明：「…每
    次去你家載你上下班，出出入入的男人是誰，你還要一直在
    欺騙，甲○○早晚有一天我會碰到的」等語，編號4 簡訊內
    容載明：「…你們倆個真的該死」等語，編號5 簡訊內容載
    明：「…我會用最賤的方法來對待你，無所不用其極的最賤
    的事情來對待你…」等語，編號7 簡訊內容載明：「…你可
    以跟那個跟你上床的男人講，我會對你們報復的」等語，編
    號10簡訊內容載明：「…我還是會出來也會回來，變成仇恨
    ，而造成這一切是你…」等語，上開簡訊內容客觀上確實有
    明示或暗示將來欲加害告訴人甲○○之名譽、生命或身體，
    且均足以使人心生畏懼，害怕個人名譽、生命或身體安全遭
    受危害，告訴人甲○○於本院證述其收到上開簡訊心中會感
    到害怕，乃與常情相符，堪予相信，被告上開所辯，係臨訟
    卸責之詞，並不可採；被告上開恐嚇危害安全犯行，亦事證
    明確，應依法論科。
四、核被告於附表一編號1 、2 、4 、5 、7 、10犯行，均係觸
    犯刑法第305 條恐嚇危害安全罪，附表二編號1 、8 犯行，
    ，均係觸犯刑法第309 條第1 項公然侮辱罪，附表二編號2
    至7 、編號9 、10之犯行，均係觸犯刑法第310 條第2 項加
    重誹謗罪；又公然侮辱係對他人以抽象粗鄙之言語為謾罵嘲
    弄或輕蔑，毀謗則係具體指摘足以毀損他人名譽之具體事實
    ，本案被告於附表二編號1 、8 書面之內容，係以粗鄙之「
    賤」字辱罵告訴人甲○○，並非具體指摘傳述毀損告訴人甲
    ○○名譽之事，應係構成公然侮辱罪，而非加重誹謗罪，起
    訴書認被告此部分係觸犯加重誹謗罪，乃有誤會，惟其社會
    基本事實同一，本院自得變更法條逕予審判之；又被告各次
    恐嚇危害安全、公然侮辱、加重誹謗犯行，所犯罪名相同部
    分，時間至少相距1 日或數日以上，罪名不同部分所犯構成
    要件不同，顯見犯意各別，應論以數罪併罰；被告因犯罪事
    實欄所載之前科而於94年3 月21日執行完畢，有臺灣高等法
    院被告前案紀錄表在卷可稽，其於上開有期徒刑執行完畢後
    再故意犯本件有期徒刑以上之上開各罪，均為累犯，均應加
    重其刑。爰審酌被告與告訴人原為男女朋友關係，僅因告訴
    人提出分手即心生不滿，乃持續以上開恐嚇、加重誹謗、公
    然侮辱等方式報復告訴人，致告訴人日日生活在恐懼之中，
    甚須忍受鄰人之異樣眼光，生活亦因此蒙受陰影，又告訴人
    前於96年10月17日向新竹市警察局第二分局通報本件家庭暴
    力案件後，被告仍不知收斂，亦據告訴人陳報在卷，顯無法
    紀觀念，又於本院審理中否認恐嚇犯行，藉詞狡辯，尚無真
    誠悔改之意，迄今尚未獲取被害人原諒，本不宜寬恕，惟念
    其犯罪動機係因中年感情遭拒，自尊受挫無法調適自己情緒
    ，因陷於其中無法自拔方一時失慮衝動犯下前開犯行，於本
    院終究有坦承侮辱、誹謗犯行，於審理程序終結後亦具狀表
    明悔意，有其陳述狀1 紙在卷可稽，且幸未實際傷害告訴人
    甲○○，家中復有重病腦部癱瘓之年邁母親賴其照顧，有國
    軍桃園總醫院附設民眾診療服務處診斷證明書、中華民國身
    心障礙手冊附卷可參等一切情狀，分別量處如附表一之(一)編
    號1 、2 、4 、5 、7 、10及附表二之(一)所載之刑，及均諭
    知易科罰金之折算標準；又95年7 月1 日刑法第56條連續犯
    修正廢除後，被告所犯上開各罪因以數罪併罰論處，刑度加
    總合計比起以往已經過重，本院爰本乎罪刑相當之原則定其
    應執行之刑如主文所示，並諭知易科罰金之折算標準，希冀
    被告體察本院給予自新機會之苦心，勿再遷怒告訴人，且勿
    再犯。
貳、無罪部分：
一、公訴意旨略以：被告於附表一編號3 、6 、8 、9 、11至15
    所示之時間中，基於恐嚇他人之各別犯意，分別以各該附表
    中所列加害甲○○生命、身體之內容恐嚇甲○○，均致甲○
    ○心生畏懼致生危害於安全，因認被告均涉犯刑法第305 條
    恐嚇危害安全罪嫌等語。
二、按犯罪事實應依證據認定之，無證據不得認定犯罪事實，又
    不能證明被告犯罪者，應諭知無罪之判決，刑事訴訟法第15
    4 條第2 項、第301 條第1 項分別定有明文。次按刑法第30
    5 條之恐嚇罪，以行為人以加害生命、身體、自由、名譽、
    財產之事，恐嚇他人致生危害於安全為要件，意思表示人對
    意思表示接收人之通知，是否該當於刑法上將來惡害通知之
    恐嚇範疇，須以所傳送之全部內容綜合加以判斷，然不管係
    以明示或暗示等方法，均須以具體加害上述各種法益之意思
    表示通知接收人，致意思表示接收人之心理狀態陷於危險不
    安之境界，亦即意思表示之惡害內容須具體明確，客觀上一
    般人均足以認為構成威脅，方得以此該項罪名相繩，斷不能
    僅以意思表示接收人之主觀感受為準，蓋每一個人對於外界
    事物之感受反應能力、壓力承受程度，或情感性格差異甚大
    ，倘僅以意思表示接收人一方之主觀感受為準，不僅有害於
    法律之安定性，亦容易限縮國民之行動、言論自由，而使意
    思表示人之行為動輒得咎，亦與刑法謙抑原則有違。
三、公訴人認被告附表一編號3 、6 、8 、9 、11至15等行為，
    均涉犯恐嚇罪嫌，無非係以告訴人之指述及各該簡訊內容為
    其論據，訊據被告則堅詞否認有何恐嚇犯行，辯稱：編號3
    所謂「我說過用一生跟你賭因果報應」是指告訴人一定會有
    因果報應，編號6 是指對告訴人的真心不會改變，編號8 所
    謂「…不管有甚麼樣的境遇阻礙，這一輩子我用我的生命與
    你糾纏」是指要用一生的時間看告訴人有因果報應，編號9
    是指這輩子都會真心對待告訴人，不放棄告訴人，編號11至
    15「我會去找你」均係指去找告訴人挽回告訴人的心，不是
    要去報復告訴人等語，經查：
  (一)觀諸附表一編號3 、6 、8 、9 、11至15等簡訊，其內容諸
    如：「我說過用一生跟你賭因果報應」、「除非我死了，否
    則我的決心不會改變」、「這一輩子我用我的生命與你糾纏
    」、「我還是會去找你的」、「我仍會去找你，因為我永遠
    都不會放棄的」、「我每天無時無刻的提醒自己要找你」等
    語，相較於上開構成恐嚇罪名之簡訊，確實均未明示或暗示
    欲加害告訴人何種生命、身體、自由、名譽、財產等法益。
  (二)檢察官雖陳稱：上開簡訊內容不應單獨觀察，應與被告上開
    恐嚇、辱罵或其他騷擾告訴人之犯行整體觀之等語，另告訴
    人雖亦到庭證稱：伊收到這些簡訊心中仍會害怕等語，然查
    ：檢察官起訴被告涉犯恐嚇安全行為，係論以數罪，本院本
    應個案具體就構成要件是否該當逐一審查；又愛與恨乃係感
    情之兩面，因愛慕在乎某人，卻未得到期待中之善意反應，
    方會轉換成恨，陷於愛、恨情感反覆漩渦而無法自拔之人，
    其情緒反應多會忽而憤怒，忽而悲傷失落自省，於情緒憤怒
    時行為多伴隨暴力性、攻擊性，然於情緒悲傷失落時，亦有
    可能出現積極挽回、宣示忠貞等行為表徵，本案被告即處於
    此種愛恨情緒反覆中，因此，其所發出之簡訊內容非必均係
    出於憤怒情緒所為之恐嚇之詞，故被告辯稱：上開簡訊中所
    述「我會去找你」等語，係指永遠不會放棄告訴人，並非欲
    找告訴人報復等語，尚屬可信；又告訴人甲○○對於上開簡
    訊內容之理解，確實如被告上開所辯及字面意義所示，僅因
    其對於被告已無愛意，厭煩被告多次糾纏行為、個性反覆無
    常，及曾遭受被告辱罵，深怕被告做出不理性行為，方而感
    到害怕等情，亦經其到庭證述明確，可見告訴人內心感到害
    怕原因，係因自身厭惡被告及聯想被告其他行為所致，並非
    因為被告上開簡訊內有何恐嚇字眼，自難僅因被告曾經傳送
    該當恐嚇犯罪之簡訊，即逕論被告每次傳送簡訊行為均構成
    恐嚇罪，此外，復查無其他積極證據證明被告此部分構成犯
    罪，揆諸前揭說明，此部分自應為被告無罪之諭知。
據上論結，應依刑事訴訟法299 條第1 項前段、第300 條、第30
1 條第1 項，刑法第305 條、第309 條第1 項、第310 條第2 項
、第47條第1 項、第51條第5 款、第6 款、第41條第1 項前段，
刑法施行法第1條之1，判決如主文。
中    華    民    國    97    年    11    月    13    日
                  刑事第二庭    法  官  蔡川富
以上正本證明與原本無異。
如不服本判決應於收受本判決後10日內向本院提出上訴書狀，上
訴書狀應敘述具體理由。上訴書狀未敘述上訴理由者，應於上訴
期間屆滿後20日內補提理由書狀於本院 (均須按他造當事人之人
數附繕本 )「切勿逕送上級法院」。
中    華    民    國    97    年    11    月    13    日
                                書記官  陳秀子
附錄法條：
中華民國刑法第305條
（恐嚇危害安全罪）
以加害生命、身體、自由、名譽、財產之事，恐嚇他人致生危害
於安全者，處2 年以下有期徒刑、拘役或 3 百元以下罰金。
中華民國刑法第309條
（公然侮辱罪）
公然侮辱人者，處拘役或3 百元以下罰金。
以強暴犯前項之罪者，處1 年以下有期徒刑、拘役或5 百元以下
罰金。
中華民國刑法第310 條（誹謗罪）
意圖散布於眾，而指摘或傳述足以毀損他人名譽之事者，為誹謗
罪，處1 年以下有期徒刑、拘役或5 百元以下罰金。
散布文字、圖畫犯前項之罪者，處2 年以下有期徒刑、拘役或1
千元以下罰金。
對於所誹謗之事，能證明其為真實者，不罰。但涉於私德而與公
共利益無關者，不在此限。
附表一：
  ┌──┬──────┬───────────────────────┐
  │編號│  時間      │              恐嚇之簡訊內容                  │
  ├──┼──────┼───────────────────────┤
  │ １ │96年8月13日 │雯娟；我會慢慢的把我們之間的事情，還有一些我知│
  │    │20時59分    │道的事情完全給寫出來，然後公開在你家門口的佈告│
  │    │            │欄裏，讓大家的輿論來評論吧！（恐嚇加害甲○○名│
  │    │            │譽）                                          │
  ├──┼──────┼───────────────────────┤
  │ ２ │96年9月16日 │妳一直說沒有男人，妳們沒有怎麼樣，那每次去妳家│
  │    │14時34分    │載妳上下班，出出入入的男人是誰，妳還要一直在欺│
  │    │            │騙，甲○○早晚有一天我會碰到的。（恐嚇加害周雯│
  │    │            │娟生命、身體）                                │
  ├──┼──────┼───────────────────────┤
  │ ３ │96年9月17日 │甲○○；一切事情已經很明白，妳知道妳們三井外面│
  │    │10時59分    │哨所，是如何的講妳們，我說過用一生跟妳賭因果報│
  │    │            │應。                                          │
  ├──┼──────┼───────────────────────┤
  │ ４ │96年9月20 日│甲○○；所有的事情都已經很明白了，妳們不用再否│
  │    │7時8分      │認，妳們早已上過床了，妳們倆個真的該死（恐嚇加│
  │    │            │害甲○○生命、身體）。                        │
  ├──┼──────┼───────────────────────┤
  │ ５ │96年10月14  │這些日子以來，我發覺沒有女人比妳賤，我會用最賤│
  │    │日15時26分  │的方法來對待妳，無所不用其極的最賤的事情來對待│
  │    │            │妳，這樣妳才會舒服，才會愉快，因為妳就是這麼賤│
  │    │            │的女人（恐嚇加害甲○○生命、身體）。          │
  ├──┼──────┼───────────────────────┤
  │ ６ │96年10月17  │我不是在講氣話，不管怎樣變化，除非我死了，否則│
  │    │日8時24分   │我的決心不會改變。                            │
  ├──┼──────┼───────────────────────┤
  │ ７ │96年10月19  │就算這個社會沒有道德觀念，做人可以完全沒有是非│
  │    │日7時51分   │黑白，沒有情義，沒有任何一切做人的道理，那只有│
  │    │            │報復，妳可以跟那個跟妳上床的男人講，我會對妳們│
  │    │            │報復的（恐嚇加害甲○○生命、身體）。          │
  ├──┼──────┼───────────────────────┤
  │ ８ │96年10月24  │無論時間消失多久，也不管有有什麼樣的境遇阻礙，│
  │    │日18時59分  │這一輩子我用我的生命與你糾纏。                │
  ├──┼──────┼───────────────────────┤
  │ ９ │96年11月4日 │我這一輩子都會去找妳，這一輩子我會找到妳。    │
  │    │20時27分    │                                              │
  ├──┼──────┼───────────────────────┤
  │ １０ │96年11月9日 │就算我由妳所賜而進去關，我還是會出來也會回來，│
  │    │2時16分     │變成仇恨，而造成這一切是妳，還有妳別的男人所造│
  │    │            │成的（恐嚇加害甲○○生命、身體）。            │
  ├──┼──────┼───────────────────────┤
  │  │96年11月11  │即使妳非常極度的討厭我，或者是恨我入骨，我還是│
  │    │日12時10分  │會去找妳的。                                  │
  ├──┼──────┼───────────────────────┤
  │  │96年11月14  │妳們現在是很得意，只是希望妳們這一生都能這麼得│
  │    │日20時01分  │意才好，我會慢慢的來，因為時間無法消失一切。  │
  ├──┼──────┼───────────────────────┤
  │  │96年11月16  │我會去梅竹找妳，就算會進去關我仍會去。        │
  │    │日7時12分   │                                              │
  ├──┼──────┼───────────────────────┤
  │  │96年11月26  │在人生的旅程，遇見了妳是幸或是不幸，我不知道，│
  │    │日21時25分  │但是不管怎樣或者是會有什麼遭遇，我仍然會去找妳│
  │    │            │，因為我永遠都不會放棄的。                    │
  ├──┼──────┼───────────────────────┤
  │  │96年11月27  │今後就算妳跟別的男人在一起生活，更不管妳人在何│
  │    │日23時36分  │處，我都會找妳。或許妳不相信，但是我每天無時無│
  │    │            │刻的提醒自己要找妳。                          │
  └──┴──────┴───────────────────────┘
 附表一之(一)：
┌──┬──────┬──────────────────┐
│編號│ 犯罪事實   │      主    文                      │
├──┼──────┼──────────────────┤
│ 1  │附表一編號1 │乙○○犯恐嚇危害安全罪，累犯，處有期│
│    │            │徒刑參月，如易科罰金，以新台幣壹仟元│
│    │            │折算壹日。                          │
├──┼──────┼──────────────────┤
│ 2  │附表一編號2 │乙○○犯恐嚇危害安全罪，累犯，處有期│
│    │            │徒刑參月，如易科罰金，以新台幣壹仟元│
│    │            │折算壹日。                          │
├──┼──────┼──────────────────┤
│ 3  │附表一編號3 │乙○○無罪。                        │
│    │            │                                    │
│    │            │                                    │
├──┼──────┼──────────────────┤
│ 4  │附表一編號4 │乙○○犯恐嚇危害安全罪，累犯，處有期│
│    │            │徒刑參月，如易科罰金，以新台幣壹仟元│
│    │            │折算壹日。                          │
├──┼──────┼──────────────────┤
│ 5  │附表一編號5 │乙○○犯恐嚇危害安全罪，累犯，處有期│
│    │            │徒刑參月，如易科罰金，以新台幣壹仟元│
│    │            │折算壹日。                          │
├──┼──────┼──────────────────┤
│ 6  │附表一編號6 │乙○○無罪。                        │
├──┼──────┼──────────────────┤
│ 7  │附表一編號7 │乙○○犯恐嚇危害安全罪，累犯，處有期│
│    │            │徒刑參月，如易科罰金，以新台幣壹仟元│
│    │            │折算壹日。                          │
├──┼──────┼──────────────────┤
│ 8  │附表一編號8 │乙○○無罪。                        │
├──┼──────┼──────────────────┤
│ 9  │附表一編號9 │乙○○無罪。                        │
├──┼──────┼──────────────────┤
│10  │附表一編號10│乙○○犯恐嚇危害安全罪，累犯，處有期│
│    │            │徒刑參月，如易科罰金，以新台幣壹仟元│
│    │            │折算壹日。                          │
├──┼──────┼──────────────────┤
│11  │附表一編號11│乙○○無罪。                        │
├──┼──────┼──────────────────┤
│12  │附表一編號12│乙○○無罪。                        │
├──┼──────┼──────────────────┤
│13  │附表一編號13│乙○○無罪。                        │
├──┼──────┼──────────────────┤
│14  │附表一編號14│乙○○無罪。                        │
├──┼──────┼──────────────────┤
│15  │附表一編號1 │乙○○無罪。                        │
└──┴──────┴──────────────────┘
 附表二：
  ┌──┬──────┬───────────────────────┐
  │編號│    時間    │              誹謗信件內容                    │
  ├──┼──────┼───────────────────────┤
  │ １ │96年9 月間某│雯娟：為何一個女人要怎麼的賤，妳也不過只剩下女│
  │    │時          │姓原始的本能而已，所以才會這麼賤，是嗎？      │
  ├──┼──────┼───────────────────────┤
  │ ２ │96年9 月間某│妳現在不用進三井，可以直接在外面服務他了，難怪│
  │    │時          │妳在三井那麼重要的幹部，妳真的是賤種，操。    │
  ├──┼──────┼───────────────────────┤
  │ ３ │96年9月16日 │甲○○：妳一直不承認在三井跟某個男人有關係上過│
  │    │            │床，那麼載妳的人是誰，妳們一直利用公事之便做私│
  │    │            │事之好，妳真是連做婊子都不如，真的願意做一條母│
  │    │            │狗，...........。                             │
  ├──┼──────┼───────────────────────┤
  │ ４ │96年9月21日 │甲○○：每當我在半夜醒來時，我心好痛，找最恨最│
  │    │            │討厭的是如此刻意的欺瞞，今天就算是妳這麼願意跟│
  │    │            │他上床，這麼心甘情願的為他這麼做，但是妳們也不│
  │    │            │要為了我妨礙妳們，妳無謂睜眼說瞎話，........，│
  │    │            │妳寧願被人罵連婊子都不如，被人罵母狗，妳為了只│
  │    │            │要能與他相處，卻無所謂，.........。           │
  ├──┼──────┼───────────────────────┤
  │ ５ │96年9 月21日│甲○○：妳一直不承認妳們已經上過床，但是妳們杜│
  │    │某時        │絕不了眾人之口，很多的情形大家都看在眼裏，妳真│
  │    │            │是連婊子都不如，妳們敢做卻不敢承認，妳真的是一│
  │    │            │條母狗，妳們真該死。                          │
  ├──┼──────┼───────────────────────┤
  │ ６ │96年10月10日│妳「甲○○」這輩子不能沒有男人，因為妳要靠男人│
  │    │            │用妳的肉體來換取妳所要的東西，也因為妳沒有真正│
  │    │            │的實力，又不能吃苦，因此惟有用妳的肉體來換得。│
  │    │            │但是妳又不敢承認自己的行為，於是妳只好欺瞞來掩│
  │    │            │飾，所以妳找那些有家庭的男人，找一些只要妳上床│
  │    │            │就好不敢承認的男人，因此妳沒有羞恥心，所以妳的│
  │    │            │作才會做得連婊子都不如，............。        │
  ├──┼──────┼───────────────────────┤
  │ ７ │96年10月13日│甲○○：.....，有幾種男人絕對非常合妳，願意當 │
  │    │            │王八沒有骨氣或老是要靠妳出去賺的男人，又或者是│
  │    │            │妳用肉體來與他交換得到妳想要的男人，這些人最適│
  │    │            │合與妳在一起，而妳也只有這些男人才能與妳相配。│
  ├──┼──────┼───────────────────────┤
  │ ８ │96年10月14日│甲○○：我深深的發覺到很少有像妳這麼賤的女人，│
  │    │            │...因為妳就是這麼的賤,所以我會以最賤的方式慢慢│
  │    │            │的一次、一次的對待妳，這樣妳才會舒服。        │
  ├──┼──────┼───────────────────────┤
  │ ９ │96年10月21日│甲○○：妳完完全全沒有半點的羞恥心，當人家知道│
  │    │            │妳竟是這樣的人，我不知道妳的評價在那裏，但我想│
  │    │            │這些對妳是完全沒用的，因為妳連基本的人格、自尊│
  │    │            │妳都不要了，妳還在乎什麼，妳只要隨便與人上床，│
  │    │            │生活便可以過，所以妳不會在乎做不做人。        │
  ├──┼──────┼───────────────────────┤
  │ 10. │96年10月22日│甲○○：哦，我忘了妳進入保全去上課，是妳那位張│
  │    │            │先生帶給妳的，那麼為什麼不再叫張先生再幫妳介紹│
  │    │            │另一個呆子，再為妳安排較好的行業，如此妳也不用│
  │    │            │做這個總「幹」事，搞不好可以「幹」上總經理，這│
  │    │            │樣妳不是更高級了嗎？為什麼妳一定要這麼的賤呢，│
  │    │            │或許妳天生骨子裡就是這麼的賤。                │
  └──┴──────┴───────────────────────┘
 附表二之(一)：
┌──┬──────┬──────────────────┐
│編號│ 犯罪事實   │      主    文                      │
├──┼──────┼──────────────────┤
│ 1  │附表二編號1 │乙○○犯公然侮辱罪，累犯，處拘役貳拾│
│    │            │日，如易科罰金，以新台幣壹仟元折算壹│
│    │            │日。                                │
├──┼──────┼──────────────────┤
│ 2  │附表二編號2 │乙○○犯散布文字誹謗罪，累犯，處拘役│
│    │            │肆拾日，如易科罰金，以新台幣壹仟元折│
│    │            │算壹日。                            │
├──┼──────┼──────────────────┤
│ 3  │附表二編號3 │乙○○犯散布文字誹謗罪，累犯，處拘役│
│    │            │肆拾日，如易科罰金，以新台幣壹仟元折│
│    │            │算壹日。                            │
├──┼──────┼──────────────────┤
│ 4  │附表二編號4 │乙○○犯散布文字誹謗罪，累犯，處拘役│
│    │            │肆拾日，如易科罰金，以新台幣壹仟元折│
│    │            │算壹日。                            │
├──┼──────┼──────────────────┤
│ 5  │附表二編號5 │乙○○犯散布文字誹謗罪，累犯，處拘役│
│    │            │肆拾日，如易科罰金，以新台幣壹仟元折│
│    │            │算壹日。                            │
├──┼──────┼──────────────────┤
│ 6  │附表二編號6 │乙○○犯散布文字誹謗罪，累犯，處拘役│
│    │            │肆拾日，如易科罰金，以新台幣壹仟元折│
│    │            │算壹日。                            │
├──┼──────┼──────────────────┤
│ 7  │附表二編號7 │乙○○犯散布文字誹謗罪，累犯，處拘役│
│    │            │肆拾日，如易科罰金，以新台幣壹仟元折│
│    │            │算壹日。                            │
├──┼──────┼──────────────────┤
│ 8  │附表二編號8 │乙○○犯公然侮辱罪，累犯，處拘役貳拾│
│    │            │日，如易科罰金，以新台幣壹仟元折算壹│
│    │            │日。                                │
├──┼──────┼──────────────────┤
│ 9  │附表二編號9 │乙○○犯散布文字誹謗罪，累犯，處拘役│
│    │            │肆拾日，如易科罰金，以新台幣壹仟元折│
│    │            │算壹日。                            │
├──┼──────┼──────────────────┤
│10  │附表二編號10│乙○○犯散布文字誹謗罪，累犯，處拘役│
│    │            │肆拾日，如易科罰金，以新台幣壹仟元折│
│    │            │算壹日。                            │
└──┴──────┴──────────────────┘


司法院資訊處製作；財團法人民間司法改革基金會備份。
